

(R) CONTACTO

- Cel: +57 318 402 33 85
- ✓ davisito544@gmail.com
- in david-rodriguez8909
- 🙎 Bogotá D.C.

HABILIDADES

Java Java Script HTML .NET (C#) SQL Android **GWT** NodeJS Angular Azure Devops CSS



Español - Nativo Inglés - B2

DAVID ESTEBAN RODRÍGUEZ **PINEDA**

Desarrollador de Software

Desarrollador de Software, con más de 10 años de experiencia en el desarrollo de aplicaciones web y móviles, con manejo en diversos lenguajes y tecnologías como: Java, .NET, Android, HTML, GWT, JavaScrip, CSS, NodeJS y Angular. Con amplio conocimiento y practica en despliegues e integraciones en Azure Devops, manejo en bases de datos (MySQL, SQL Server, MongoDB), gestión de repositorios (GIT) y mantenimiento de plataformas de servicios. He trabajado en áreas de telecomunicaciones, financieras y de

Además de mis habilidades técnicas, soy una persona responsable, proactiva, con gran capacidad de trabajar en equipo, adaptable a todas las situaciones y apasionado por el aprendizaje constante.



EXPERIENCIA

Desarrollador Junior

Welii Colombia SAS Febrero 2021 - Abril 2024

Analista de Desarrollo de Software

Bank Vision Software SAS Julio 2014 - Septiembre 2019

Técnico Programador de Software

SKYNF SAS Octubre 2012 - Marzo 2014



EDUCACIÓN

Tecnólogo en Computación y Desarrollo de **Software**

UNINPAHU - 2022

2009

Técnico en Programación de Software SENA - 2013

Técnico Profesional en Ingeniería de Sistemas Fundación de educación superior ESATEC -



®CONTACTO

- Cel: +57 318 402 33 85
- ⊠ davisito544@gmail.com
- in david-rodriguez8909
- Pogotá D.C.

HABILIDADES

Java
Java Script
HTML
.NET (C#)
SQL
Android
GWT
NodeJS
Angular
Azure Devops
CSS



Español - Nativo Inglés - B2

DAVID ESTEBAN RODRÍGUEZ PINEDA

Desarrollador de Software



SQL Bassic

HackerRank 2024

Java Script Bassic

HackerRank 2024

DP 900 - Azure Data Fundamentals

Microsoft 2021

Fundamentos de Programación y Creación de Paginas Web

Blctia 2020

Desarrollo Fullstack

Bictia 2020

Java Basico-Avanzado

Bictia 2016

REFERENCIAS LABORALES

Fhaber Garzon

Director de Desarrollo - Welii Cel: +57 314 360 17 04

Juan Carlos Gamez

Director de Desarrollo Cel: +57 316 834 65 47

REFERENCIAS PERSONALES

Diego Braccio

Director y Fundador Assert Solutions Cel: +57 313 814 07 61

Laura Rodríguez

Especialista de Producto Cel: +57 311 589 9274

Cristian Andres Lozano

Coordinador Talento Humano Cel: +57 321 472 9302